最高法院刑事裁定　　　　　　　九十六年度台抗字第五九二號
抗　告　人　甲○○
上列抗告人因妨害自由案件，不服台灣高等法院中華民國九十六
年八月三十一日駁回聲請具保停止羈押之裁定（九十六年度聲字
第一九二五號），提起抗告，本院裁定如下：
    主  文
抗告駁回。
    理  由
本件原裁定以：抗告人即被告甲○○因涉妨害自由等犯行，經第
一審法院於民國九十六年五月二十一日判決後（台灣士林地方法
院九十五年度矚訴字第一號，判處有期徒刑十二年，併科罰金新
台幣一百五十萬元），檢察官及抗告人均表不服，先後上訴至原
法院，以九十六年度囑上訴字第十二號案件審理中，其繫屬原法
院審理時，經該院於九十六年八月一日訊問後，認為所犯刑法第
二百九十六條之一第一項為最輕本刑為五年以上有期徒刑之罪，
且犯罪嫌疑重大，非予羈押顯難進行審判，而有羈押之必要，乃
依刑事訴訟法第一百零一條第一項第三款規定，於同日裁定羈押
，有上開第一審法院判決書、押票、訊問筆錄等在卷可稽。抗告
人於原法院聲請具保停止羈押，意旨略稱：裁定羈押，需被告確
有羈押之必要，始得為之；故縱令被告所犯之罪，為最輕本刑五
年以上有期徒刑之罪，如被告並無羈押之必要，自得改以具保、
責付或限制住居等方式代替羈押；本件並無任何具體事證足認抗
告人確「有事實足認為有反覆實施同一犯罪之虞，非予羈押顯難
進行審判及執行，顯有羈押之必要」；抗告人經歷長期煎熬後，
已無再為違法情事之可能，請審酌抗告人年事已高、身體狀況不
佳，且無羈押之必要，准予具保停止羈押，改命以具保、責付或
限制出境等方式代替羈押等語。而查抗告人前經原法院訊問後，
係認其犯罪嫌疑重大，並有羈押之必要，具刑事訴訟法第一百零
一條第一項第三款之情形，而裁定予以羈押，上開聲請意旨所指
「有事實足認為有反覆實施同一犯罪之虞，非予羈押顯難進行審
判及執行，顯有羈押之必要」等語，顯係指抗告人並無刑事訴訟
法第一百零一條之一所列應予預防性羈押之情形，而無羈押之必
要，所指並無羈押必要之法律依據，顯與前揭裁定羈押之法律依
據不同，係未就原法院羈押裁定之認事用法有何不當加以指摘，
其聲請為無理由，應予駁回等情。業已說明原裁定駁回抗告人聲
請具保停止羈押之依據及理由，經核於法尚無不合。抗告意旨略
稱：抗告人於原法院提出具保停止羈押聲請狀，係針對刑事訴訟
法第一百十條第一項、第一百零一條及第一百零一條之二，而非
對同法第一百零一條之一作論述，且抗告人係作慈善愛心事業，
並無第一審判決所載販嬰事實，抗告人又患有氣喘、高血壓、心
臟病、糖尿病等，健康不佳，請求准予具保停止羈押云云。惟依
抗告人提出之上述聲請狀所載，其引用本院四十六年台抗字第六
號判例及八十七年度台抗字第八七號刑事裁定，固係對刑事訴訟
法第一百零一條第一項及第一百零一條之二上段之規定而為闡釋
，但其主張聲請具保停止羈押之事由，則稱：「針對『有無羈押
之必要性』之要件部分，在未有任何具體事證得以佐證之情形下
，應不得率而認定被告『有事實足認為有反覆實施同一犯罪之虞
，非予羈押顯難進行審判及執行，顯有羈押之必要』」，及「在
經歷這些日子以來之煎熬，被告根本不可能再去做任何違法之事
」等語，原裁定以抗告人並非針對原依刑事訴訟法第一百零一條
羈押必要性之事由而指摘原法院羈押裁定有何不當，認其聲請為
無理由，而予以駁回，有卷內訴訟資料可考，自無違誤。核抗告
意旨係對原裁定已說明論敘明確之事項，徒憑己見再事爭辯，或
係爭執抗告人並無被訴刑事案件之犯罪事實，所陳健康情況不佳
，亦無事據證明有難以戒護就醫之情事，自應認其抗告為無理由
，而予以駁回。
據上論結，應依刑事訴訟法第四百十二條，裁定如主文。
中　　華　　民　　國　九十六　年　 十一　 月　　一　　日
                      最高法院刑事第六庭
                          審判長法官  呂　潮　澤
                                法官  吳　昆　仁
                                法官  孫　增　同
                                法官  吳　　　燦
                                法官  李　英　勇
      本件正本證明與原本無異
                                      書  記  官
中　　華　　民　　國　九十六　年　 十一　 月　　六　　日
                                                      V
